# 关于母子公司之间处置股权的相关交易是否构成权益性交易

提问人：小王子会计 时间：2020-12-31 15:33:08
请教各位大佬，B公司是A公司的子公司，C公司是B公司的子公司。如果B公司把对C公司的全部股权转让至A，那么对于B是否适用丧失控制权处置公司来进行会计处理？A公司在单户层面和合并层面分别适用什么样的准则进行处理？

回答人：chenyiwei
如果处置价格是公允的（按照C公司股权的公允价值作价处置），则按正常处置子公司并丧失控制权处理，不涉及权益性交易。
如果处置价格高于C公司股权的公允价值，则就其相当于公允价值的部分，按正常的处置子公司并丧失控制权的交易处理；交易价格高于C公司股权公允价值的部分按权益性交易原则处理。